臺灣臺中地方法院刑事判決
109年度交易字第2065號
公  訴  人  臺灣臺中地方檢察署檢察官
被      告  王晨宇



上列被告因過失傷害案件，經檢察官提起公訴（109年度偵字第3
2011號），本院判決如下：
    主    文
王晨宇犯過失傷害罪，處有期徒刑貳月，如易科罰金，以新臺幣
壹仟元折算壹日。
    犯罪事實
一、王晨宇於民國109年3月12日晚間某時，騎乘車牌號碼000-00
    0號普通重型機車，沿臺中市南區學府路135巷由南往北方向
    行駛，嗣於同日晚間8時25分許，行經臺中市南區學府路135
    巷與學府路交岔路口欲左轉時，本應注意行經無號誌交岔路
    口，少線道轉彎車應暫停讓多線道直行車先行，且依當時天
    候晴、夜間有照明、路面鋪裝柏油、乾燥、無缺陷、無障礙
    物，視距良好等無不能注意情事，竟未注意而貿然左轉，適
    有張一萍騎乘車牌號碼000-0000號普通重型機車，沿臺中市
    南區學府路由西往東方向直行至上開交岔路口，亦未減速慢
    行作隨時停車之準備而不及閃避，2車因此發生碰撞，致張
    一萍人、車倒地，受有右側前胸壁挫傷、右側肩膀挫傷、右
    側肋骨閉鎖性骨折及右側手肘挫傷之傷害。嗣警員獲報到場
    處理，王晨宇在場，並於有偵查權限之警員未發覺犯罪前，
    承認為肇事人而接受裁判。
二、案經張一萍訴由臺中市政府警察局第三分局報告臺灣臺中地
    方檢察署檢察官偵查起訴。
    理    由
一、本判決所引用被告王晨宇以外之人於審判外之陳述，檢察官
    及被告於本院審理時均同意作為證據，迄辯論終結前亦未聲
    明異議，本院審酌上開證據資料作成時之情況，尚無違法不
    當及證明力明顯過低之瑕疵，認以之作為證據應屬適當，依
    刑事訴訟法第159條之5第1項規定，均有證據能力。非供述
    證據部分，並無證據證明係公務員違背法定程序所取得，且
    檢察官及被告於本院審理時均同意作為證據，迄辯論終結前
    均未異議，本院審酌前揭非供述證據無顯不可信之情況與不
    得作為證據之情形，依刑事訴訟法第158條之4反面解釋，認
    均有證據能力，俱與本案有關，經本院提示予被告並告以要
    旨而為合法調查，應得採為判決之基礎。
二、認定犯罪事實所憑證據及理由
（一）上揭犯罪事實，業據被告於偵查及本院審理時坦認不諱，
      核與告訴人張一萍於警詢時之指述（見偵字卷第23-27頁
      、第49-51頁）相符，亦有職務報告、衛生福利部臺中醫
      院診斷證明書、道路交通事故現場圖、道路交通事故調查
      報告表㈠、㈡、現場照片、臺中市政府警察局道路交通事故
      肇事人自首情形紀錄表及車輛查詢清單報表附卷可稽（見
      偵字卷第15頁、第29頁、第33-43頁、第61頁、第67頁）
      ，足認被告所為任意性自白與事實相符，應堪採信。
（二）按汽車（包括機車）行至無號誌或號誌故障而無交通指揮
      人員指揮之交岔路口，支線道車應暫停讓幹線道車先行。
      未設標誌、標線或號誌劃分幹、支線道者，少線道車應暫
      停讓多線道車先行；車道數相同時，轉彎車應暫停讓直行
      車先行；同為直行車或轉彎車者，左方車應暫停讓右方車
      先行。但在交通壅塞時，應於停止線前暫停與他方雙向車
      輛互為禮讓，交互輪流行駛 ，道路交通安全規則第2條第
      1項第1款、102條第1項第2款訂有明文，此為汽、機車駕
      駛人應盡之注意義務，被告騎乘普通重型機車行經本案無
      號誌交岔路口欲左轉時，其行駛之道路車道數既較告訴人
      騎乘機車行駛之道路車道數少，客觀上即負有暫停讓告訴
      人之直行車先行之注意義務，而依本案事故發生時，天候
      晴、夜間有照明、路面鋪裝柏油、乾燥、無缺陷、無障礙
      物，視距良好等情，並無不能注意之情事，被告卻疏未注
      意禮讓告訴人之機車先行，貿然左轉，致生本案交通事故
      ，足認被告就本案交通事故有過失，此經本院送請臺中市
      車輛行車事故鑑定委員會鑑定，結果略以：被告駕駛普通
      重型機車，行至無號誌交岔路口，少線道左轉彎車未暫停
      讓多線道直行車先行，為肇事主因。告訴人駕駛普通重型
      機車，行至無號誌交岔路口，未減速慢行作隨時停車之準
      備，為肇事次因等語，有該會110年4月21日中市車鑑字第
      1100001836號函檢附鑑定意見書存卷可憑（見本院卷第47
      -50頁），益徵被告確有過失。又若被告盡上開注意義務
      ，應可避免發生本案交通事故，致告訴人受有如犯罪事實
      欄所載傷害之結果，二者間具備因果關係，要屬無疑。
（三）綜上所述，本案事證業已明確，被告犯行堪以認定，應依
      法論科。
三、核被告所為，係犯刑法第284條前段之過失傷害罪。員警獲
    報時尚不知何人為肇事人，被告於員警到場處理時在場，並
    當場承認為肇事人等情，有臺中市政府警察局道路交通事故
    肇事人自首情形紀錄表在卷可參（見偵字卷第61頁），足見
    被告在有偵查犯罪職權之公務員尚未知悉其涉有犯罪嫌疑前
    ，自首坦承為肇事人，亦接受裁判，核與刑法第62條前段規
    定之自首要件相符，酌以本案交通事故情節、被告坦認行為
    對於釐清本案責任歸屬之貢獻程度等情，依上開規定，減輕
    其刑。
四、爰以行為人之責任為基礎，審酌被告本應遵守道路交通安全
    規則，審慎駕車以維自身與用路人之生命、身體、財產安全
    ，竟疏於注意，貿然左轉而肇事，致告訴人受有非微之傷勢
    ，兼衡被告非本案交通事故之唯一肇責及雙方責任比例，被
    告犯後始終坦認犯行，雖有賠償意願，然雙方因賠償數額未
    能達成共識而未成立調解或和解，被告迄今尚未賠償告訴人
    之損害，又被告無任何前案紀錄，有臺灣高等法院被告前案
    紀錄表可佐（見本院卷第15頁），素行尚佳，其自陳碩士畢
    業、從事貿易工作、經濟狀況勉持、需其扶養就學中之胞弟
    、健康狀況良好（見本院卷第147頁）等一切情狀，量處如
    主文所示之刑，併諭知易科罰金之折算標準。
據上論斷，依刑事訴訟法第299 條第1 項前段，刑法第284條前
段、第62條前段、第41條第1項前段，刑法施行法第1條之1第1 
項，判決如主文。
本案經檢察官林宏昌提起公訴，檢察官林明誼到庭執行職務。
中　　華　　民　　國　 110　　年　 　9 　月　 　28　　日
　　　　　　　　　刑事第十五庭  法　官  鄭咏欣 
以上正本證明與原本無異。
如不服本判決應於收受送達後20日內向本院提出上訴書狀，並應
敘述具體理由；其未敘述上訴之理由者，應於上訴期間屆滿後20
日內向本院補提理由書（均須按他造當事人之人數附繕本）「切
勿逕送上級法院」。
告訴人或被害人如不服判決，應備理由具狀向檢察官請求上訴，
上訴期間之計算，以檢察官收受判決正本之日起算。
                                 書記官 施佑諭      
中　華　　民　　國　  110   年　　9    月　 　28　　日 
附錄本案論罪科刑法條：
中華民國刑法第284 條
因過失傷害人者，處一年以下有期徒刑、拘役或十萬元以下罰金
；致重傷者，處三年以下有期徒刑、拘役或三十萬元以下罰金。